臺灣桃園地方法院刑事判決　　　　　　 96年度訴緝字第138號
公　訴　人　臺灣桃園地方法院檢察署檢察官
被　　　告　甲○○
　　　　　　　　　　(現於台灣桃園看守所龍潭女所羈押中)
指定辯護人　本院公設辯護人彭詩雯
上列被告因違反毒品危害防制條例案件，經檢察官提起公訴（95
年度偵字第11354 號、95年度毒偵字第2927號），本院判決如下
：
    主  文
甲○○連續施用第一級毒品，處有期徒刑捌月，減為有期徒刑肆
月，如易科罰金，以銀元佰元即新臺幣玖佰元折算壹日。扣案
之第一級毒品海洛因貳拾肆包（驗餘淨重計點肆公克）、含
有海洛因殘渣之分裝袋貳拾壹只（殘渣無法析離），均沒收銷燬
之，扣案之包裹海洛因外包裝貳拾肆只（空包裝袋總重伍點肆捌
公克）、白粉壹包（驗餘淨重拾點玖陸公克，外包裝袋重零點柒
柒公克）、分裝袋包、注射針筒壹支、小湯匙陸支、刮刀壹支
、電子秤壹台均沒收。又施用第二級毒品，處有期徒刑肆月，如
易科罰金，以銀元佰元即新臺幣玖佰元折算壹日，減為有期徒
刑貳月，如易科罰金，以銀元佰元即新臺幣玖佰元折算壹日。
扣案之第二級毒品甲基安非他命壹包（驗餘含與毒品無法析離之
包裝袋重零點貳捌貳公克）沒收銷燬之，扣案之甲基安非他命吸
食器壹個沒收。應執行有期徒刑陸月，如易科罰金，以銀元佰
元即新臺幣玖佰元折算壹日。扣案之第一級毒品海洛因貳拾肆包
（驗餘淨重計點肆公克）、含有海洛因殘渣之分裝袋貳拾壹
只（殘渣無法析離），第二級毒品甲基安非他命壹包（驗餘含與
毒品無法析離之包裝袋重零點貳捌貳公克），均沒收銷燬之，扣
案之包裹海洛因外包裝貳拾肆只（空包裝袋總重伍點肆捌公克）
、白粉壹包（驗餘淨重拾點玖陸公克，外包裝袋重零點柒柒公克
）、分裝袋包、注射針筒壹支、小湯匙陸支、刮刀壹支、電子
秤壹台、甲基安非他命吸食器壹個沒收。
其餘被訴部分無罪。
    事  實
一、甲○○前於民國94年間因施用毒品案件，經本院於94年12月
    9 日以94年度毒聲字第1894號裁定送觀察、勒戒後，因認無
    繼續施用毒品傾向於95 年2月9 日出所，後經臺灣桃園地方
    法院檢察署檢察官於95年2 月9 日以94年度毒偵字第4911號
    、第6541號、95年度毒偵字第351 號為不起訴處分確定。詎
    仍不思戒斷毒癮，於前開觀察勒戒執行完畢後五年內，復基
    於施用第一級毒品之概括犯意，自95年2 月9 日觀察勒戒執
    行完畢出所當天某時刻起至95年5 月21日凌晨1 、2 時許止
    ，在桃園縣中壢市○○路269 巷2 號花季旅館207 室等處，
    以注射針筒施打之方式，連續施用第一級毒品海洛因多次，
    平均1 天施用4 、5 次。另基於施用第二級毒品之犯意，於
    95年5 月21日凌晨1 時許，在上址花季旅館207 室，將第二
    級毒品甲基安非他命置入玻璃球內，再以火燒烤加熱吸用霧
    化煙氣之方式，施用第二級毒品甲基安非他命1 次。嗣桃園
    縣政府警察局龍潭分局於95年5 月21日凌晨1 時許因接獲線
    報在花季旅館有可疑之人進出，且該處有進行毒品交易，而
    前往花季旅館1 樓大廳向櫃台服務生查詢住宿資料，並在該
    處大廳等候有無可疑之人進出，而同日凌晨2 時25分許適甲
    ○○自該賓館2 樓樓梯走下來，警員即上前盤查並請其出示
    證件，甲○○即主動交出身上之第一級毒品海洛因1 包，並
    帶同員警至該旅館207 室而查獲其持有之第一級毒品海洛因
    22小包、1 小包 (上開第一級毒品海洛因計24包，驗餘淨重
    計3 點34公克）、含有海洛因殘渣之分裝袋21只（殘渣無法
    析離）、第二級毒品甲基安非他命1 包（驗餘含與毒品無法
    析離之包裝袋重0.282 公克），及其所有供施用第一級毒品
    所用之白粉1 包（驗餘淨重10.96 公克，外包裝袋重0.77公
    克）、分裝袋3 包、注射針筒1 支、小湯匙6 支、刮刀1 支
    、電子秤1 台，及其所有供施用第二級毒品所用 (但非專用
     )之 甲基安非他命吸食器1 個，自首其施用第一級毒品而接
    受裁判。
二、案經桃園縣政警察局龍潭分局報請台灣桃園地方法院檢察署
    檢察官偵查起訴。
    理  由
一、證據能力之判斷：
    扣案海洛因計24包（驗餘總淨重3點34公克）、含有海洛因殘
    渣之分裝袋21只（殘渣無法析離）、白粉1 包（驗餘淨重10
    . 96公克）、分裝袋3 包、注射針筒1 支、小湯匙6 支、刮
    刀1 支、電子秤1 台、甲基安非他命1 包（驗餘含袋重0.28
    2 公克）、甲基安非他命吸食器1 個，均非供述證據，無傳
    聞法則之適用，與本案待證事實具有關聯性，且無證據證明
    係公務員違法取得之物，自得採為證據。
二、有罪部分認定事實之證據及理由：
    上揭事實，業據被告甲○○於本院審判程序中坦承不諱（詳
    本院96年9 月26日審判程序筆錄），且被告為警採取之尿液
    ，送驗結果呈嗎啡陽性反應、甲基安非他命陽性反應乙節，
    此有台灣檢驗科技股份有限公司出具之濫用藥物尿液檢驗報
    告1 紙在卷足稽 (附95年度毒偵字第2927號偵查卷第45頁)
    、並有扣案海洛因24包（驗餘總淨重3 點34公克）、注射針
    筒1 支、甲基安非他命1 包（行政院衛生署管制藥品管理局
    標示檢體編號Ｑ00000000號者，驗餘含袋重0.282 公克）、
    甲基安非他命吸食器1 個可資佐證，而該扣案毒品確實分別
    含有第一級毒品海洛因、第二級毒品甲基安非他命成分，亦
    有法務部調查局95年7 月4 日調科壹字第080011329 號鑑定
    通知書 (附95年度偵字第11354 號偵查卷第69頁)、 行政院
    衛生署管制藥品管理局95年7 月3 日管檢字第0950006825號
    鑑定書（附95年度毒偵字第2927號偵查卷第46頁）附卷可佐
    。並有被告所有供施用第一級毒品所用之白粉1 包（驗餘淨
    重10.96 公克，外包裝袋重0.77公克）、分裝袋3 包、注射
    針筒1 支、小湯匙6 支、刮刀1 支、電子秤1 台，及其所有
    供施用第二級毒品所用 (但非專用)之甲基安非他命吸食器
     1個可稽。綜此，由上開扣案證物及鑑定通知書等補強證物
    ，足證被告前開出於任意性自白核與事實相符。查被告前因
    施用毒品案件，經本院於94年12月9 日以94年度毒聲字第18
    94號裁定送觀察、勒戒後，因認無繼續施用毒品傾向於95年
    2 月9 日出所，後經臺灣桃園地方法院檢察署檢察官於95年
    2 月9 日以94年度毒偵字第4911號、第6541號、95年度毒偵
    字第351 號為不起訴處分確定等情，有臺灣高等法院被告前
    案紀錄表1 份在卷可考，足認被告係於前案觀察、勒戒執行
    完畢釋放後，5 年內復犯本件毒品危害防制條例第10條第1
    項施用第一級毒品之罪及同條第2 項施用第二級毒品之罪，
    與同條例第23條第2 項規定相符。被告係於經警盤查身分，
    尚不知其犯罪時，即主動由其身上取出第一級毒品海洛因1
    包交與警員，並坦承該持有、施用第一級毒品犯行，隨並帶
    同警員前往其休憩之花季旅館207 室，而扣得其所有之第一
    級毒品海洛因22小包、1 小包 (上開第一級毒品海洛因計24
    包，驗餘淨重計3 點34公克）、含有海洛因殘渣之分裝袋21
    只（殘渣無法析離）、第二級毒品甲基安非他命1 包（驗餘
    含與毒品無法析離之包裝袋重0.282 公克），及其所有供施
    用第一級毒品所用之白粉1 包（驗餘淨重10.96 公克，外包
    裝袋重0.77公克）、分裝袋3 包、注射針筒1 支、小湯匙6
    支、中型湯匙1 支、刮刀1 支、電子秤1 台，及其所有供施
    用第二級毒品所用 (但非專用)之 甲基安非他命吸食器1 個
    等情，業據證人即本案查獲警員鄒明賢於本院審理時證述明
    確 (詳本院96年9 月26日審判程序筆錄），並經被告於警詢
    及本院審理時供明在卷。從而，被告係對於未發覺之犯罪，
    自首受裁判，應依修正前刑法第62條前段規定，依法減輕其
    刑 (至證人鄒明賢雖於本院審理時證述被告於盤查時自動拿
    出第一級毒品海洛因1 包時，曾供稱有施用第一級、第二級
    毒品云云，然被告於本院審理時則供述伊當時僅向警員承認
    有施用海洛因，並未表示有施用甲基安非他命等語，而按被
    告當時既僅遭查獲持有第一級毒品海洛因，而未遭查獲任何
    與施用第二級毒品有關之物，則其當場承認有施用甲基安非
    他命，有悖常理，是證人鄒明賢證述被告當場先承認有施用
    甲基安非他命云云，容有誤記，應以被告之供述可採，是被
    告施用第二級毒品之犯行尚無自首施用之餘地，附此敘明。
    ) 是本件事證明確，被告犯行堪以認定，應予依法論科。
三、論罪科刑之依據：
  (一)查被告行為後，刑法於94年1 月7 日修正通過、於94年2 月
    2 日公布、於95年7 月1 日施行，其中修正第2 條、第56
    條、第62條等規定。按行為後法律有變更者，適用行為時之
    法律，但行為後之法律有利於行為人者，適用最有利於行為
    人之法律，現行刑法第2 條第1 項訂有明文。此條規定乃與
    刑法第1 條罪刑法定主義契合，而貫徹法律禁止溯及既往原
    則，係規範行為後法律變更所生新舊法律比較適用之準據法
    ，是刑法第2 條本身雖經修正，但刑法第2 條既屬適用法律
    之準據法，本身尚無比較新舊法之問題，應一律適用裁判時
    之現行刑法第2 條規定以決定適用之刑罰法律，先予辨明。
    又以本次刑法修正之比較新舊法，應就罪刑有關之共犯、未
    遂犯、想像競合犯、牽連犯、連續犯、結合犯，以及累犯加
    重、自首減輕暨其他法定加減原因（如身分加減）與加減例
    等一切情形，綜其全部罪刑之結果而為比較，最高法院95年
    5 月23日著有95年度第8 次刑庭會議決議可資參照。嗣最高
    法院於95年11月7 日95年度第21次刑事庭會議再著有決議認
    為，前揭決議係就「刑法94年修正施行後之法律比較適用決
    議」，而刑法第2 條係規範行為後「法律變更」所生新舊法
    比較適用之準據法，故如新舊法處罰之輕重相同，即無比較
    適用之問題，非此條所指之法律有變更，應依一般法律適用
    原則，適用裁判時法，例如：修正後刑法第55條就想像競合
    犯部分增加但書關於科刑之限制，為法理之明文化，而修正
    後刑法第59條則為法院就酌減審認標準見解之明文化，均非
    法律變更，其餘為純文字修正者，更應同此。經查：
  (1)刑法第56條連續犯之規定業於94年2 月2 日修正公布刪除，
    是於新法修正施行後，被告施用第一級毒品海洛因之數犯
    罪行為，即須分論併罰。此刪除雖非犯罪構成要件之變更，
    但顯已影響行為人刑罰之法律效果，自屬法律有變更，依刑
    法第2 條第1 項前段規定，比較新、舊法結果，仍應適用較
    有利於被告之行為時法律即舊法論以連續犯，此亦有最高法
    院95年度第8 次刑事庭會議決議參照。
  (2)犯罪及自首均在新法施行前者，新法施行後，應依新法第2
    條第1 項之規定，適用最有利於行為人之法律，此有最高法
    院95年第8 次刑事會議決議可供參照。而被告於犯罪及自首
    時之刑法第62條規定：「對於未發覺之罪自首而受裁判者，
    減輕其刑。但有特別規定者，依其規定。」惟95年7 月1 日
    修正公布施行之刑法第62條則規定：「對於未發覺之罪自首
    而受裁判者，『得』減輕其刑。但有特別規定者，依其規定
    。」。比較修正前後有關自首之規定，修正前之舊法規定為
    「必減」，修正後新法改為「得減」，以95年7 月1 日修正
    公布施行前之規定，較有利於被告，則應依刑法第2 條第1
    項前段，適用修正前刑法第62條規定。
  (3)刑法第51條第5 款亦經修正，修正前之規定為：「數罪併罰
    ，分別宣告其罪之刑，依左列各款定其應執行者：五、宣告
    多數有期徒刑者，於各刑中之最長期以上，各刑合併之刑期
    以下，定其刑期。但不得逾20年」，修正後之刑法第51條第
    5 款則為：「宣告多數有期徒刑者，於各刑中之最長期以上
    ，各刑合併之刑期以下，定其刑期。但不得逾30年」，比較
    結果，修正後刑法第51條第5 款規定較不利於被告，是依刑
    法第2 條第1 項前段之規定，仍應依被告行為時即修正前刑
    法第51條第5 款之規定，定其應執行之刑。
  (4)綜上，本院綜合比較上開法律變更之情形，被告行為時之舊
    法較有利於被告，依修正後刑法第2條第1項前段規定，應適
    用修正前刑法。
  (二)核被告所為，係犯違反毒品危害防制條例第10條第1 項施用
    第一級毒品之罪及同條第2 項施用第二級毒品之罪。被告持
    有毒品海洛因、甲基安非他命之低度行為，分別為其施用第
    一級、第二級毒品之高度行為所吸收，不另論罪。被告施用
    第一級毒品海洛因之多次犯行，時間緊接，所犯構成犯罪要
    件相同，顯係基於概括犯意反覆為之，屬連續犯，應依修正
    前刑法第56條規定論以連續施用第一級毒品罪，並依法加重
    其刑。被告係對於未發覺之犯罪，自首受裁判，應依修正前
    刑法第62條前段規定，依法減輕其刑，並依法先加後減之。
    又被告連續施用第一級毒品及施用第二級毒品，犯意各別，
    行為互殊，應予分論併罰。公訴人雖僅就被告於95年5 月21
    日凌晨1 、2 時許，在中壢市○○路269巷2 號花季賓館207
    室施用第一級毒品犯行提起公訴，惟被告其餘上述施用第一
    級毒品毒品犯行，雖未據公訴人起訴，但因與已起訴部分，
    有連續犯裁判上一罪關係，為起訴效力所及，依審判不可分
    之原則，本院自得併與審理。爰審酌被告前已因施用毒品行
    為，經觀察、勒戒處遇後，猶未能使其戒斷施用毒品惡習，
    足徵其沾染甚深，及斟酌施用毒品犯行係屬自戕行為，並未
    對社會造成重大危害，及被告施用毒品之時間、次數，犯罪
    後就施用海洛因部分自首之態度等一切情狀，量處如主文所
    示之刑，並定其應執行之刑。又本件被告行為時之刑法第41
    條第1 項前段規定：「犯最重本刑為5 年以下有期徒刑以下
    之刑之罪，而受6 個月以下有期徒刑或拘役之宣告，因身體
    、教育、職業、家庭之關係或其他正當事由，執行顯有困難
    者，得以1 元以上3 元以下折算1 日，易科罰金。」而被告
    行為時之易科罰金折算標準，即修正前罰金罰鍰提高標準條
    例第2 條規定（現已刪除），就其原定數額提高為100 倍折
    算1 日，則本件被告行為時之易科罰金折算標準，應以銀元
    100 元以上300 元以下折算1 日，經折算為新臺幣後，應以
    新臺幣300 元以上900 元以下折算為1 日。惟95年7 月1 日
    修正公布施行之刑法第41條第1項 前段則規定：「犯最重本
    刑為5 年以下有期徒刑以下之刑之罪，而受6 個月以下有期
    徒刑或拘役之宣告者，得以新臺幣1000元、2000元或3000元
    折算1 日，易科罰金。」。經比較修正、前後之易科罰金折
    算標準，以95年7 月1 日修正公布施行前之規定，較有利於
    被告，依前開規定，自應依修正前刑法第41條第1 項前段，
    諭知易科罰金之折算標準。末查，被告犯罪時間在中華民國
    96年4 月24日以前，符合中華民國96年罪犯減刑條例第2 條
    第1 項第3 款所規定減刑之要件，應均依同條例第2 條第1
    項第3 款之規定，均減刑2 分之1 ，並定其應執行之刑及諭
    知易科罰金折算標準。至扣案之第一級毒品海洛因24包（驗
    餘總淨重3.34公克）、第二級毒品甲基安非他命1 包（驗餘
    含與毒品無法析離之包裝袋重0.282 公克），為本案查獲之
    毒品，均應依毒品危害防制條例第18條第1 項前段之規定宣
    告沒收銷燬之。扣案之含有海洛因殘渣之分裝袋21只（殘渣
    無法析離），因與毒品無法析離，自應視為毒品部分，依毒
    品危害防制條例第18條第1 項前段之規定宣告沒收銷燬之。
    扣案之包裹海洛因外包裝24只（空包裝袋總重5.48公克）係
    防止毒品裸露、防潮、及分裝易於攜帶便於被告施用海洛因
    、另扣案之白粉1 包（驗餘淨重10.96 公克，外包裝袋重
    0.77公克）、分裝袋3 包、注射針筒1 支、小湯匙6 支、刮
    刀1 支、電子秤1 台、甲基安非他命吸食器1 個均為被告所
    有供施用第一級、第二級毒品所用之物，業據被告於本院審
    理中供述在卷 (見本院96年9 月26日審判程序筆錄），均係
    被告所有供犯罪所用之物，爰均依刑法第38條第1 項第2 款
    規定宣告沒收，並依刑法第51條第5 款規定併執行之。另扣
    案之中型湯匙1 支，被告供稱與本案施用毒品無關，復無其
    他證據證明上開扣案物與被告施用第一級、第二級毒品有關
    聯，爰不予宣告沒收。
四、無罪部分：
  (一)公訴意旨略以：被告甲○○明知海洛因係毒品危害防治條例
    所規定之第一級毒品，依法不得販賣、轉讓或持有，竟仍基
    於意圖販賣而持有第一級毒品之犯意，於95年5 月21日凌晨
    2 時許，在位於桃園縣中壢市○○路269 巷2 號之「花季旅
    館」內，向真實姓名年籍不詳綽號「阿君」之男子，購買第
    一級毒品海洛因24包 (合計淨重3.34公克)， 並持有之欲販
    售予不特定人，旋於當日凌晨2 時25分許，在「花季旅館」
    1 樓大廳為警查獲，因認被告涉犯違反毒品危害防治條例第
    5 條1 項意圖販賣而持有第一級毒品罪嫌云云。
  (二)按犯罪事實，應依證據認定之，無證據不得推定其犯罪事實
    ；又不能證明被告犯罪者，應諭知無罪之判決，刑事訴訟法
    第154 條第2 項、第301 條第1 項分別定有明文。次按刑事
    訴訟法上所謂認定犯罪事實之證據，係指足以認定被告確有
    犯罪行為之積極證據而言，該項證據自須適合於被告犯罪事
    實之認定，始得採為斷罪資料。如未能發現相當證據，或證
    據不足以證明，自不能以推測或擬制之方法，以為裁判之基
    礎。又刑事訴訟上證明之資料，無論其為直接或間接證據，
    均須達於通常一般之人均不致有所懷疑，而得確信其為真實
    之程度，始得據為有罪之認定，若其關於被告是否犯罪之證
    明未能達此程度，而有合理性懷疑之存在，致使無從形成有
    罪之確信，根據「罪證有疑，利於被告」之證據法則，即不
    得遽為不利被告之認定，此分別有最高法院29年上字第3105
    號、40年臺上字第86號、76年臺上字第4986號判例意旨可資
    參照。
  (三)訊據被告堅決否認其有意圖販賣而持有第一級毒品犯行，辯
    稱：向「阿君」購買第一級毒品海洛因，都是要自己施用等
    語。本件公訴人認被告涉有此部分犯行，無非以扣案毒品海
    洛因24包（驗餘總淨重3.34公克）、分裝袋、電子秤、湯匙
    、刮刀等物及鑑定報告等，為其主要之論據。惟查：
  (1)證人即警員鄒明賢於本院審理時證稱：「因為接獲關於毒品
    買賣的線報在『花季旅館』有可疑之人進出，…我們當天約
    凌晨1 點多到『花季旅館』大廳，跟櫃台的服務生查詢住宿
    資料，我們沒有發現可疑的人，我們就坐在1 樓大廳等等看
    ，發現被告自2 樓樓梯走下來，我們就上前盤查請其出示證
    件，我們會盤查她因為已經注意她很久了，因為之前自檔案
    相片有看到她，所以我知道她是我們列管的毒品人口…」、
    「(問 ：方才所指線報有無指明藥頭及人數？)沒 有。我們
    只知道藥頭是女性，有說明長什麼樣子、身高約160 公分。
    」、「線報…沒有說明藥頭的年紀。」、「 (問：你們執行
    本件勤務，自到場至查獲被告時間多久？)約1個小時，這期
    間除了看到被告及櫃台人員外，印象中還有看到2 、3對男
    女進去住宿，沒有看到人出來，也沒有看到單獨1 位女性出
    入。」、「 (問：當時你及你的同事要抓被告，是因為她是
    符合線報中所述的藥頭，還是她符合你們的列管毒品人口？
     )我認出她是我們列管毒品人口，剛好她又從樓上下來，而
    且她氣色不好，看起來就像吸用毒品，至於她是否為線報所
    述的藥頭，我不敢確認。」、「 (問：你們接獲的線報是指
    稱有一名女性在『花季旅館』販毒？)是 ，線報只有表示該
    名女性約160 公分高，至於姓名、特徵及所住房號我們都不
    知道。」、「 (問；可否提出是何人向該名女子購買毒品？
    )那 是我們的線報，應該是找不到那個人，因為那是透過朋
    友認識那個人，我只知道他的綽號叫『小林』。」等語綦詳
    ，可知本件警員依線報所指而前往花季旅館時，並不知悉販
    賣毒品之女子之姓名、綽號、特徵、年齡、住房之房號，且
    於該旅館大廳處守候時，亦未發現有何異常之人進出，直至
    被告自2 樓樓梯下來，因認出其為施用毒品列管人口始趨前
    盤查，而查獲被告持有扣案第一級毒品等物，是被告為警查
    獲時，並無任何跡證顯示被告有何販賣毒品之意圖。
  (2)又被告所持有第一級毒品海洛因24包（驗餘淨重計3.34公克
    ），數量並不多，尚在僅供一般施用第一級毒品平時自行施
    用之範圍，況被告前經觀察、勒戒之執行後，於本次遭查獲
    時，其尿液經檢驗結果呈嗎啡陽性反應，業如前述，益見被
    告未能戒除毒癮，是被告於本院審理時供稱：伊每天都有施
    用海洛因，1 天約施用4 、5 次等語，要非無憑。至被告將
    海洛因分裝為24包，然海洛因為違禁物，為藏置方便，被告
    將扣案毒品以電子秤平均分裝，難認有何異常可言。
  (四)綜上，檢察官復未提出任何證據證明扣案海洛因確係被告意
    圖販賣而持有之，檢察官對此既舉證不足，即應為被告有利
    之認定，在無積極證據證明被告確係利用分裝袋、電子秤、
    湯匙、刮刀以遂其意圖販賣而持有第一級毒品海洛因之情形
    下，尚難徒以上開扣案物同在被告持有中，而推論被告所辯
    為矯飾之詞，逕認被告即有販賣營利意圖而持有第一級毒品
    海洛因。從而，公訴意旨所憑事證尚無從使本院形成被告有
    意圖販賣而持有第一級毒品犯行之確信，此外，本院復查無
    其他積極證據足資認定被告有公訴意旨所指前揭犯行，不能
    證明被告此部分犯罪，依法應諭知無罪之判決。
據上論斷，應依刑事訴訟法第299 條第1 項前段、第301 條第1
項，毒品危害防制條例第10條第1 項、第2 項、第18條第1 項前
段，修正後刑法第2 條第1 項前段、第11條前段、修正前刑法第
56條、第62條前段、第41條第1 項前段、第51條第5 款、第38條
第1 項第2 款，修正前罰金罰鍰提高標準條例第2 條，中華民國
96年罪犯減刑條例第2 條第1 項第3 款、第7 條、第9條 ，判決
如主文。
本案經檢察官丁俊成到庭執行職務
中　　華　　民　　國　　96　　年　　10　　月　　11　　日
                  刑事第六庭  審判長法　官　黃梅淑
                                    法  官  錢建榮
                                    法  官  宣玉華
以上正本證明與原本無異。
如不服本判決，應於判決送達後10日內向本院提出上訴狀（應附
繕本），其未敘述上訴理由者，應於上訴期間屆滿後20日內補提
理由書狀於本院，上訴於臺灣高等法院。
                                    書記官　楊郁馨
中　　華　　民　　國　　96　　年　　10　　月　　12　　日
附錄本案論罪科刑依據之法條：
毒品危害防制條例第10條
施用第一級毒品者，處 6 月以上 5 年以下有期徒刑。
施用第二級毒品者，處 3 年以下有期徒刑。
